【裁判字號】    97,易緝,15
【裁判日期】    970328
【裁判案由】    竊盜等
【裁判全文】
臺灣板橋地方法院刑事判決              97年度易緝字第15號
公  訴  人  臺灣板橋地方法院檢察署檢察官
被      告  沈宗勳
                    （現另案於臺灣桃園監獄執行中）
            甲○○
上列被告等因竊盜案件，經檢察官提起公訴（95年度偵字第2207
5 號），因被告沈宗勳於準備程序進行中就被訴事實為有罪之陳
述，經告知簡式審判程序之旨，本院裁定由受命法官獨任進行簡
式審判程序，被告甲○○依通常程序並判決如下：
    主  文
甲○○犯如附表一所示之罪，各處如附表一所示之宣告刑，各減
為如附表一所示之刑，應執行有期徒刑壹年。
沈宗勳犯如附表二所示之罪，各處如附表二所示之宣告刑，各減
為如附表二所示之刑，應執行有期徒刑拾月。
    事  實
一、甲○○、沈宗勳（綽號「阿羅」，前於民國93年間因施用毒
    品案件，經臺灣高等法院於94年1 月4 日以93年度上易字第
    1916號判處有期徒刑10月確定，於95年4 月8 日縮刑期滿執
    行完畢）與陳正祥（已審結），意圖為自己不法之所有，基
    於竊盜之共同犯意聯絡，於民國95年8 月15、16、22日及9
    月6 日，先後4 次由陳正祥出面僱用不知情之吊車司機丁章
    益（另經檢察官為不起訴處分），共同前往臺北縣五股鄉○
    ○路○ 段1 號「中佑營造工程有限公司」（下簡稱中佑公司
    ）之鐵皮屋倉庫，先於95年8 月15日用可供兇器使用之乙炔
    破壞中佑公司以電銲方式封住之倉庫鐵門，其後數次則逕行
    進入該倉庫，入內竊取中佑公司所有之圍籬（鐵片）11塊、
    水溝內模（鐵製）5 塊、挖土機手臂2 支、工具箱（鐵製）
    1 只、破碎機1 臺等機械物品。嗣並推由甲○○與陳正祥於
    95年8 月底、9 月初，先後2 次將共同竊得之上開物品載運
    至臺北縣林口鄉○○路12之7 號林義清所經營之鐵工廠外側
    空地存放（林義清所涉寄藏贓物部分，另以簡易判決處刑審
    結）。
二、甲○○、陳正祥與姓名年籍不詳綽號「阿忠」之成年男子，
    意圖為自己不法之所有，基於竊盜之共同犯意聯絡，於95年
    9 月17日，由甲○○駕駛向不知情之郭新華借得之ＧＱ--85
    59號自用小貨車，與陳正祥、綽號「阿忠」之成年男子共同
    前往上開中佑公司倉庫，以徒手竊取中佑公司之機械1 批（
    內有遭拆解之電動鐵門1 批、獨輪車1 部、警示燈3 支、馬
    達外殼1 個、廢鐵1 批），得手後，欲離開該工廠時，旋為
    中佑公司員工黃士誠所發現，黃士誠除以車輛阻擋甲○○去
    路外，並報警於同日下午5 時30分許在上址查獲，至綽號「
    阿忠」之成年男子則趁隙逃逸。三人在上開中佑公司倉庫內
    ，共計竊取中佑公司所有之挖土機挖臂3 支、破碎機1 支、
    挖土機夾斗鏟斗3 只、20尺貨櫃1 只、40尺貨櫃1 只、一次
    工法機頭1 個、鋼環15各、6 米長工字鐵3 支、護工鐵板20
    只、50馬空氣壓縮機2 台、推進機2 台、馬達泥水加壓機1
    台、五馬空氣壓縮機1 台、鐵門門版1 片、工程圍籬（鐵片
    ）11塊、水溝內模（鐵製）5 塊、挖土機手臂2 支、工具箱
    （鐵製）1 只。
三、查獲經過：
(一)、嗣甲○○於前述為警查獲後，並於95年9 月17日晚間7 時30
    分許帶警前往臺北縣林口鄉○○路12之7 號起出委託林義清
    所藏放工程圍籬（鐵片）11塊、水溝內模（鐵製）5 塊、挖
    土機手臂2 支、工具箱（鐵製）1 只。
(二)、其後又經警在臺北縣五股鄉○○路○ 段67號前，查獲林朝欽
    所購買之破碎機1 支、鏟斗1 個（林朝欽所涉故買贓物部分
    另以簡易判決處刑審結）。
(三)、之後陳正祥又於95年9 月29日凌晨零時30分許，帶警前往臺
    北縣林口鄉干城二村錦觀達景園旁空地起獲陳正祥與甲○○
    共同竊取之40尺貨櫃1 只（已切短為30尺貨櫃）；復於同日
    1 時許帶警至臺北縣林口鄉○○路52巷18號前空地起出陳正
    祥與甲○○共同竊取之20尺貨櫃1 只。
(四)、另經警循線丁章益，得知丁章益曾代陳正祥等人將竊得物品
    銷往桃園縣蘆竹鄉○○路○ 段36號廢五金回收場後，經警於
    95年10月12日下午2 時許會同中佑公司人員在該廢五金回收
    場起獲護蓋板1 片。
四、案經徐金龍訴由訴由臺北縣政府警察局蘆洲分局報請臺灣板
    橋地方法院檢察署檢察官偵查起訴。
    理  由
一、被告沈宗勳部分：
(一)、按除被告所犯為死刑、無期徒刑、最輕本刑為三年以上有期
    徒刑之罪或高等法院管轄第一審案件者外，於第一次審判期
    日前之準備程序進行中，被告先就被訴事實為有罪之陳述時
    ，審判長得告知被告簡式審判程序之旨，並聽取當事人、代
    理人、辯護人及輔佐人之意見後，裁定進行簡式審判程序，
    刑事訴訟法第273 條之1 第1 項定有明文。經核本件被告沈
    宗勳所犯係死刑、無期徒刑、最輕本刑為三年以上有期徒刑
    以外之罪，其於準備程序中就被訴事實為有罪之陳述，經法
    官告知簡式審判程序之旨，並聽取公訴人及被告之意見後，
    本院合議庭認宜進行簡式審判程序，爰依首揭規定合議裁定
    由受命法官獨任進行簡式審判程序，合先敘明。
(二)、上開事實，業據被告沈宗勳於本院審理中坦承不諱，核與證
    人徐金龍於警詢中及證人黃士誠、丁章益於警詢中及偵查時
    指訴之情節相符，且經同案被告即證人甲○○、陳正祥、林
    義清、林朝欽於偵查中證述甚詳，復有扣押物品清單5 紙、
    贓物認領保管單、照片數紙等附卷可稽，被告沈宗勳之自白
    核與事實相符，堪以採信。本案事證明確，被告沈宗勳之犯
    行堪以認定，應依法論科。
二、被告甲○○部分：
(一)、證據能力：按被告以外之人於審判外之陳述，雖不符前4 條
    之規定，而經當事人於審判程序同意作為證據，法院審酌該
    言詞陳述或書面陳述作成時之情況，認為適當者，亦得為證
    據。當事人或辯護人於法院調查證據時，知有第159 條第1
    項不得為證據之情形，而未於言詞辯論終結前聲明異議者，
    視為有前項之同意。刑事訴訟法第159 條之5 定有明文。本
    案被告甲○○於本院審理時對於檢察官所提各項證據方法之
    證據能力均表示「沒意見」，且本案言詞辯論終結前，被告
    並未爭執被告以外之人於審判外之言詞及書面陳述，無證據
    能力，揆諸上開規定，應認被告甲○○已同意上開各該證據
    方法得作為證據，而本院審酌上開各該證據均非非法取得之
    證據，並無證據力明顯過低之情形，復經本院於審判期日就
    上開證據依法進行調查、辯論，依法自有證據能力，合先敘
    明。
(二)、訊據被告甲○○對有一次開車載人至中佑公司，及有將扣案
    之破碎機載運給同案被告林朝欽之事實坦承不諱，惟否認有
    竊盜犯行，辯稱：伊工寮裡的人有去中佑公司工作，所以帶
    伊進去中佑公司撿廢鐵，伊當時是負責開車，後來伊帶警察
    去找看過的破碎機，不知道現場有那麼多東西，其他人把責
    任都推給伊，伊第一次看到林義清是林義清將20尺貨櫃載到
    工寮請伊漆油漆，第二次見面是伊載破碎機給林朝欽云云。
    然查，中佑公司倉庫確有遭竊之事實，業據證人徐金龍於警
    詢中及證人黃士誠於警詢中及偵查時指訴甚詳，並經證人丁
    章益於警詢及偵查中證述在卷，且經同案被告即證人林義清
    、林朝欽於偵查中證述甚詳；又被告甲○○確有參與本案竊
    盜犯行等情，並據共同被告即證人陳正祥於偵查中及本院96
    年8 月10日審理時（見本院96年度易字第1776號刑事卷宗第
    47至49頁）、及證人沈宗勳於本院97年2 月29日審理時證述
    綦詳，查證人陳正祥及沈宗勳與被告甲○○並無嫌隙，且二
    人既已坦承有參與本件竊盜犯行，衡情應無再設詞構陷被告
    甲○○之理。此外，復有扣押物品清單5 紙、贓物認領保管
    單、照片數紙等附卷可稽，綜上所述，被告甲○○所辯顯係
    飾卸之詞，不足採信，本案事證明確，被告甲○○之犯行堪
    以認定，應依法論科。
三、論罪科刑：按刑法第321 條第1 項第3 款之攜帶兇器竊盜罪
    ，係以行為人攜帶兇器竊盜為其加重條件，此所謂兇器，其
    種類並無限制，凡客觀上足對人之生命、身體、安全構成威
    脅，具有危險性之兇器均屬之，且祇須於行竊之際攜之為工
    具，在客觀上已足對他人之生命身體構成威脅，具有危險性
    ，並不以兇器為行為人所有、攜往行竊現場或攜帶之初有行
    兇之意圖為必要，最高法院著有78年度臺上第4422號、79年
    度臺上字第5253號判決意旨可資參照。又被告二人所犯95年
    8 月15日竊盜犯行，係持乙炔而為之，此經同案被告林正祥
    陳述在卷，該次竊盜行為所持用之乙炔雖未扣案，然乙炔係
    以金屬材質製成，此為社會週知之事實，且其既足以破壞鐵
    門，若非質地相當堅硬之物，實難成其效，則若持之用以攻
    擊人體，顯亦足以造成傷害，是可認該物客觀上可對人之生
    命、身體、安全構成威脅，具有危險性，亦屬刑法第321 條
    第1 項第3 款所定之兇器。核被告二人如附表編號1 時間所
    為之竊盜犯行所為，係犯刑法第321 條第1 項第2 款、第3
    款、第4 款之結夥三人以上、毀壞門扇、攜帶兇器竊盜罪；
    被告二人所為如附表編號2 至4 所示竊盜犯行，係犯刑法第
    321 條第1 項第4 款之結夥三人以上竊盜罪。另被告甲○○
    如附表編號5 所示竊盜犯行，亦係犯刑法第321 條第1 項第
    4 款之結夥三人以上竊盜罪。被告沈宗勳與甲○○、陳正祥
    間，就附表編號1 至4 所示之犯行，有犯意聯絡，行為分擔
    ，應論以共同正犯。被告甲○○與陳正祥、綽號「阿忠」之
    成年男子間，就附表編號5 所示之犯行，有犯意聯絡，行為
    分擔，應論以共同正犯。被告沈宗勳上開如附表編號1 至4
    計4 次竊盜犯行，及被告甲○○所犯上開如附表編號1 至5
    所示計5 次竊盜犯行，均犯意各別、行為互殊，均應分論併
    罰。又被告沈宗勳前於93年間因施用毒品案件，經臺灣高等
    法院於94年1 月4 日以93年度上易字第1916號判處有期徒刑
    10月確定，於95年4 月8 日縮刑期滿執行完畢，有前開臺灣
    高等法院被告前案紀錄表在卷可稽，其於5 年內，故意再犯
    本件有期徒刑以上之罪，係屬累犯，應依刑法第47條第1 項
    規定，加重其刑。本院審酌被告二人正值壯年，不思依循正
    軌賺取財物，竟以前揭方式多次竊盜，造成被害人權益受損
    ，致使社會治安益形敗壞，是被告所為自應分別受有相當程
    度之刑事非難；惟另考量被告二人之素行情形，有臺灣高等
    法院被告前案紀錄表2 件為憑，犯罪之動機、目的、手段、
    所參與之分工程度，所造成之危害，及被告沈宗勳犯後坦承
    犯行態度良好，而被告甲○○犯後否認犯行之態度等一切情
    狀，酌情分別量處如主文所示之刑。又被告二人本件犯罪時
    間均在96年4 月24日以前，合於中華民國九十六年罪犯減刑
    條例所定之減刑條件，爰依該條例第2 條第1 項第3 款規定
    ，將其宣告刑各減其刑期二分之一，並定其應執行之刑，用
    勵自新。至乙炔1 支，雖為供本件竊盜所用之物，業據同案
    被告陳正祥供承在卷，然無證據顯示仍然存正，爰不宣告沒
    收。
據上論斷，應依刑事訴訟法第273 條之1 第1 項、第299 條第1
項前段，刑法第28條、第321 條第1 項第2 款、第3 款、第4 款
、第47條第1 項、第51條第5 款，中華民國九十六年罪犯減刑條
例第2 條第1 項第3 款、第7 條，判決如主文。
本案經檢察官馬中人到庭執行職務。
中    華    民    國    97    年    3     月    28    日
                  刑事第十八庭  法  官  吳幸娥
以上正本證明與原本無異
如不服本判決應於送達後10日內向本院提出上訴狀
                                書記官  陳靜怡
中    華    民    國    97    年    3     月    28    日
附表一：
┌─┬────┬───────┬────────┐
│編│犯罪時間│所犯罪名      │    宣  告  刑  │
│號│        │              │                │
├─┼────┼───────┼────────┤
│1 │95年8 月│結夥三人以上、│處有期徒刑捌月，│
│  │15日    │攜帶兇器、毀  │減為有期徒刑肆月│
│  │        │壞門扇竊盜。  │。              │
│  │        │              │                │
│  │        │              │                │
│  │        │              │                │
├─┼────┼───────┼────────┤
│2 │95年8 月│結夥三人以上竊│處有期徒刑陸月，│
│  │16日    │盜。          │減為有期徒刑參月│
│  │        │              │。              │
│  │        │              │                │
│  │        │              │                │
│  │        │              │                │
├─┼────┼───────┼────────┤
│3 │95年8 月│同上          │  同上。        │
│  │22日    │              │                │
│  │        │              │                │
├─┼────┼───────┼────────┤
│4 │95年9 月│同上          │  同上。        │
│  │6日     │              │                │
│  │        │              │                │
│  │        │              │                │
│  │        │              │                │
│  │        │              │                │
├─┼────┼───────┼────────┤
│5 │95年9 月│同上          │處有期徒刑捌月，│
│  │17日    │              │減為有期徒刑肆月│
│  │        │              │。              │
└─┴────┴───────┴────────┘
附表二：
┌─┬────┬───────┬────────┐
│編│犯罪時間│所犯罪名      │    宣  告  刑  │
│號│        │              │                │
├─┼────┼───────┼────────┤
│1 │95年8 月│結夥三人以上、│處有期徒刑捌月，│
│  │15日    │攜帶兇器、毀  │減為有期徒刑肆月│
│  │        │壞門扇竊盜，累│。              │
│  │        │犯。          │                │
│  │        │              │                │
│  │        │              │                │
├─┼────┼───────┼────────┤
│2 │95年8 月│結夥三人以上竊│處有期徒刑陸月，│
│  │16日    │盜，累犯。    │減為有期徒刑參月│
│  │        │              │。              │
│  │        │              │                │
│  │        │              │                │
│  │        │              │                │
├─┼────┼───────┼────────┤
│3 │95年8 月│同上          │  同上。        │
│  │22日    │              │                │
│  │        │              │                │
├─┼────┼───────┼────────┤
│4 │95年9 月│同上          │  同上。        │
│  │6日     │              │                │
│  │        │              │                │
│  │        │              │                │
│  │        │              │                │
│  │        │              │                │
└─┴────┴───────┴────────┘
附錄本案論罪科刑法條全文：
中華民國刑法第321條
（加重竊盜罪）
犯竊盜罪而有左列情形之一者，處 6 月以上、 5 年以下有期徒
刑：
一  於夜間侵入住宅或有人居住之建築物、船艦或隱匿其內而犯
    之者。
二  毀越門扇、牆垣或其他安全設備而犯之者。
三  攜帶兇器而犯之者。
四  結夥三人以上而犯之者。
五  乘火災、水災或其他災害之際而犯之者。
六  在車站或埠頭而犯之者。
前項之未遂犯罰之。


司法院資訊處製作；財團法人民間司法改革基金會備份。
